臺灣臺中地方法院刑事判決　100年度訴字第1648號
公　訴　人　臺灣臺中地方法院檢察署檢察官
被　　　告　賴建宏
　　　　　　　　（現另案於法務部矯正署臺中監獄執行中）
上列被告因家庭暴力之傷害罪案件，經檢察官提起公訴（100 年
度偵字第6609號），本院判決如下：
    主    文
本件公訴不受理。
    理    由
一、公訴意旨略以：被告賴建宏為告訴人洪秀英之子，2 人間具
    有家庭暴力防治法第3 條第3 款所稱之家庭成員關係。被告
    前於民國99年間，因詐欺案件，經臺灣臺中地方法院以99年
    度中簡字第934 號判決處有期徒刑3 月確定，甫於100 年1
    月8 日縮刑期滿執行完畢。詎仍不知悔改，因其前於99年10
    月間，曾對告訴人實施家庭暴力行為，經本院於99年11月23
    日，以99年度家護字第1556號核發民事通常保護令，裁定命
    被告不得對於告訴人實施身體上或精神上之不法侵害行為，
    亦不得對告訴人為騷擾行為，保護令之有效期間為1 年。詎
    被告竟基於違反保護令及傷害之犯意，於100 年2 月22日13
    時許，在臺中市○○區○○路4 段136 巷29號住處內，因細
    故與告訴人發生口角爭執後，竟以雙手自後方按掐告訴人頸
    部，致告訴人因而受有後頸部疼痛及拉傷之傷害，並將告訴
    人居住之房門之喇叭鎖撞開（未達毀損之程度），以此方式
    對告訴人實施身體上之不法侵害及騷擾行為，而違反法院所
    核發之前開保護令（違反保護令罪部分另行審結），因認為
    被告涉犯刑法第27 7條第1 項、第280 條之傷害直系血親尊
    親屬罪嫌。
二、按告訴乃論之罪，告訴人於第一審辯論終結前，得撤回其告
    訴，又告訴經撤回者，應諭知不受理之判決，並得不經言詞
    辯論為之，刑事訴訟法第238 條第1 項、第303 條第3 款、
    第307 條，分別定有明文。又對於直系血親尊親屬，犯第27
    7 條之罪者，加重其刑至2 分之1 ，然 既係加重其刑，而
    所犯者如係第277 條第1 項之罪，須告訴乃論，又係以罪而
    不以刑為準則，則對於直系血親尊親屬犯刑法第277 條第1
    項之罪，自在告訴乃論之列，告訴人於第一審辯論終結前已
    撤回其告訴，應諭知不受理之判決（最高法院80年度台上字
    第3149號判決參照）。
三、經查本件告訴人洪秀英告訴被告賴建宏傷害案件，被告係犯
    刑法第277 條第1 項之普通傷害罪，雖告訴人係被告之直系
    血親尊親屬，應依刑法第280 條之規定加重其刑，然其所犯
    仍為第277 條第1 項之罪，依上開說明及同法第287 條之規
    定，須告訴乃論。茲據告訴人於100 年7 月20日當庭撤回告
    訴，依照首開說明，本件傷害部分爰不經言詞辯論，逕為不
    受理之判決。
據上論斷，應依刑事訴訟法第303 第3 款、第307 條判決如主文
。
中    華    民    國   100    年    7     月    21    日
                  刑事第六庭    法  官  李立傑
以上正本證明與原本無異。
如不服本判決，應於送達後十日內向本院提出上訴狀（須附繕本
），上訴於臺灣高等法院臺中分院。
                                書記官  陳怡臻
中    華    民    國   100    年    7     月    21    日